【裁判字號】    97,消債更,1014
【裁判日期】    971231
【裁判案由】    更生事件
【裁判全文】
臺灣臺北地方法院民事裁定          97年度消債更字第1014號
聲  請  人
即 債務 人  甲○○原名鄭瓊.
上列聲請人與相對人即債權人安泰商業銀行股份有限公司等間消
費者債務清理更生事件，本院裁定如下：
    主  文
債務人甲○○自中華民國九十七年十二月三十一日下午四時起開
始更生程序。
命司法事務官進行本件更生程序。
    理  由
一、按「債務人與金融機構協商成立者，不得聲請更生或清算。
    但因不可歸責於己之事由，致履行顯有重大困難者，不在此
    限。」、「本條例施行前，債務人依金融主管機關協調成立
    之中華民國銀行公會會員，辦理消費金融案件無擔保債務協
    商機制與金融機構成立之協商，準用前項之規定。」，消費
    者債務清理條例第一百五十一條第五項、第六項分別定有明
    文。次按法院開始更生程序之裁定，應載明其年、月、日、
    時，並即時發生效力，消費者債務清理條例第四十五條第一
    項定有明文。再按法院裁定開始更生或清算程序後，得命司
    法事務官進行更生或清算程序，必要時得選任律師、會計師
    或其他適當之自然人或法人一人為監督人或管理人，消費者
    債務清理條例第十六條第一項定有明文。
二、本件債務人主張：伊因入不敷出，積欠安泰商業銀行股份有
    限公司等多家金融機構信用貸款、信用卡等債務，前曾於九
    十五年七月間申請債務協商成立，並依約每月清償新台幣（
    下同）一萬五千八百三十二元之債務，然當時日盛商業銀行
    不願參與協商，事後一面與債務人個別協商，另一方面竟於
    九十七年聲請對債務人扣薪三分之一，導致月薪三萬一千一
    百元遭扣押一萬零三百七十六元，如再按月清償一萬五千八
    百三十二元之債務，餘款四千八百九十二元，根本不足以支
    應房租、扶養車禍受傷母親之扶養費及債務人日常生活費用
    ，因不可歸責於己之事由，致履行有重大困難，方發生毀諾
    之情形，目前無擔保或無優先權之債務總額未逾一千二百萬
    元，復未經法院裁定開始清算程序或宣告破產，伊具高度誠
    意以更生方式面對債務，爰向本院聲請更生等語。
三、經查，債務人所主張之上開事實，業據提出聯徵中心綜合信
    用報告正本、債權人清冊、財產及收入狀況說明書、九十五
    年債務協商協議書影本一份、母親診斷證明書影本一份、台
    灣板橋地方法院執行命令影本一份、存證信函影本、陳情書
    、身分證及健保卡影本各一份、前置協商退件通知函影本、
    金管會書函影本、安泰商業銀行股份有限公司書函、收支說
    明書、離職證明書一份、薪資條、租約影本一份、存摺影本
    二份、水電費等繳款資料、勞工保險卡、人身保險資料、全
    戶戶籍謄本、九十五年及九十六年綜合所得資料、財產歸屬
    資料清單為證；又審酌債務人所提出上揭資料，足信債務人
    之毀諾，確係由於銀行公會九十五年辦理之本件債務人協商
    機制，未納入日盛商業銀行，協商機制之瑕疵致債務人九十
    七年一月遭日盛商業銀行扣薪三分之一，因而還款能力發生
    變化所致，債務人稱具不可歸責之事由尚屬可信；此外，復
    查無債務人有消費者債務清理條例第六條第三項、第八條或
    第四十六條各款所定駁回更生聲請之事由存在，則債務人聲
    請更生，應屬有據，爰裁定如主文第一項所示。又本件債務
    人業經裁定開始更生程序，並裁定命司法事務官進行本件更
    生程序，如主文第二項所示。
四、依首揭法條裁定如主文。
中    華    民    國    97    年    12    月    31    日
              民事第一庭    法      官  文衍正
上為正本係照原本作成。
本件不得抗告。
本裁定已於97年12月31日下午4時公告。
中    華    民    國    97    年    12    月    31    日
                            書  記  官  潘惠敏


司法院資訊處製作；財團法人民間司法改革基金會備份。
